【裁判字號】    99,訴,3293
【裁判日期】    991230
【裁判案由】    毒品危害防制條例
【裁判全文】
臺灣板橋地方法院刑事判決              99年度訴字第3293號
公  訴  人  臺灣板橋地方法院檢察署檢察官
被      告  陳冠華
上列被告因違反毒品危害防制條例案件，經檢察官提起公訴（99
年度毒偵字第6847號），被告於準備程序中就被訴事實為有罪之
陳述，經本院合議庭裁定改以簡式審判程序審理，判決如下：
    主  文
陳冠華施用第二級毒品，處有期徒刑肆月；又施用第一級毒品，
處有期徒刑捌月，扣案海洛因驗餘淨重零點陸玖公克沒收銷燬
之，包裹上開海洛因之包裝袋壹個及注射針筒貳支均沒收。應執
行有期徒刑拾月，扣案海洛因驗餘淨重零點陸玖公克沒收銷燬
之，包裹上開海洛因之包裝袋壹個及注射針筒貳支均沒收。
    事  實
一、陳冠華前於民國96年間因施用毒品案件，經本院以96年度毒
    聲字第694 號裁定送觀察、勒戒，因認有繼續施用毒品傾向
    ，再由本院以96年度毒聲字第1446號裁定令入戒治處所施以
    強制戒治，經評定無繼續戒治之必要，迨於97年5 月13日因
    停止處分出所，並由臺灣板橋地方法院檢察署檢察官於97年
    6 月6 日以97年戒毒偵字第299 號為不起訴處分確定。詎其
    仍不知悔改，竟於觀察勒戒執行完畢釋放後5 年內，基於施
    用第二級毒品甲基安非他命之犯意，於99年8 月20日晚間某
    時，在其位於臺北縣三重市○○街4 號2 樓之住處內，將甲
    基安非他命置入玻璃球內點燃吸食煙霧之方式，施用第二級
    毒品甲基安非他命1 次；再基於施用第一級毒品海洛因之犯
    意，於99年8 月24日12時許，在其上開住處內，將海洛因摻
    水混合於針筒內以注射之方式施用海洛因1 次。嗣於99年8
    月24日22時20分許，為警在其上開住處持法院核發之搜索票
    執行搜索，當場扣得海洛因1 包（驗前淨重0.371 公克，驗
    餘淨重0.369公克）及注射針筒2 支。
二、案經臺北縣政府警察局三重分局報告臺灣板橋地方法院檢察
    署檢察官偵查起訴。
    理  由
一、本案被告陳冠華所犯為死刑、無期徒刑或最輕本刑為3 年以
    上有期徒刑以外之罪，其於準備程序中就被訴事實為有罪之
    陳述，經法官告知簡式審判程序之旨，並聽取公訴人之意見
    後，依刑事訴訟法第273 條之1 第1 項規定，裁定由受命法
    官獨任進行簡式審判程序，合先敘明。
二、上開事實，業據被告陳冠華於本院審理時坦承不諱，且被告
    為警查獲時採尿送驗結果，呈嗎啡（即海洛因水解後之反應
    ）、甲基安非他命之陽性反應，有臺灣縣政府警察局三重分
    局查獲毒品案件被移送者姓名、代碼對照表、臺灣檢驗科技
    股份有限公司99年9 月10日濫用藥物檢驗報告1 紙在卷可證
    。又有白色粉末1 包扣案可證；上述白色粉末1 包（驗前淨
    重0.371 公克，驗餘淨重0.369 克），經送交通部民用航空
    局航空醫務中心鑑驗結果含第一級毒品海洛因成分，有該局
    航空醫務中心99年9 月7 日航藥鑑字第0995630 號毒品鑑定
    書在卷可佐；上述鑑驗結果，均係檢驗機關本於專業知識及
    以精密儀器或科學檢驗方法所得之結論，自可憑信，足見被
    告自白與事實相符，堪以採信。查被告前於96年間因施用毒
    品案件，經本院以96年度毒聲字第694 號裁定送觀察、勒戒
    ，因認有繼續施用毒品傾向，再由本院以96年度毒聲字第
    1446號裁定令入戒治處所施以強制戒治，經評定無繼續戒治
    之必要，迨於97年5 月13日因停止處分出所，並由臺灣板橋
    地方法院檢察署檢察官於97年6 月6 日以97年戒毒偵字第
    299 號為不起訴處分確定，此有臺灣板橋地方法院檢察署刑
    案資料查註紀錄表及臺灣高等法院被告前案紀錄表各1 份在
    卷可按，是被告經觀察勒戒執行完畢釋放後，5 年內再犯本
    件施用毒品之犯行堪予認定。
三、查海洛因及甲基安非他命分屬毒品危害防制條例第2 條第2
    項第1 款、第2 款所稱之第一級、第二級毒品，均不得持有
    、施用，被告竟持以施用，核其所為，係犯同條例第10條第
    1 項之施用第一級毒品罪及同條例第2 項之施用第二級毒品
    罪。其施用前、後持有海洛因及甲基安非他命之低度行為，
    應為施用之高度行為所吸收，均不另論罪。其所犯上述2 罪
    ，犯意各別，行為互異，應予分別論罪，合併處罰。爰審酌
    被告素行、智識程度，且經觀察勒戒後，仍未能戒絕，顯見
    其無戒毒悔改之意，惟念其施用毒品之次數各僅1 次、犯罪
    後坦認犯行，態度尚可等一切情狀，分別量處如主文所示之
    刑，並定其應執行之刑。扣案之海洛因驗餘淨重0.369 公克
    ，為第一級毒品，已如前述，應依毒品危害防制條例第18條
    第1 項前段規定沒收銷燬之；扣案包裹上開海洛因之包裝袋
    1 個，係用以防止海洛因裸露、潮溼，便於攜帶施用、持有
    ，與注射針筒2 支，均為被告所有供其施用第一級毒品海洛
    因所用、所預備之物，經被告供明在卷，爰依刑法第38條第
    1 項第2 款規定併予宣告沒收之。
據上論斷，應依刑事訴訟法第273 條之1 第1 項、第299 條第1
項前段，毒品危害防制條例第10條第1 項、第2 項、第18條第1
項前段，刑法第11條、第47條第1 項、第51條第5 款、第38條第
1 項第2 款，判決如主文。
本案經檢察官王筱寧到庭執行職務。
中    華    民    國    99    年    12    月    30    日
                  刑事第十庭  法  官  陳海寧
以上正本證明與原本無異。
如不服本判決，應於判決送達後10日內敘明上訴理由，向本院提
出上訴狀 (應附繕本) ，上訴於臺灣高等法院。其未敘述上訴理
由者，應於上訴期間屆滿後20日內向本院補提理由書「切勿逕送
上級法院」。
                              書記官  林君縈
中    華    民    國    99    年    12    月    30    日
附錄本案論罪科刑法條
毒品危害防制條例第10條
施用第一級毒品者，處 6 月以上 5 年以下有期徒刑。
施用第二級毒品者，處 3 年以下有期徒刑。

司法院資訊處製作；財團法人民間司法改革基金會備份。
